【裁判字號】    98,簡上,931
【裁判日期】    980930
【裁判案由】    家暴傷害
【裁判全文】
臺灣板橋地方法院刑事判決            98年度簡上字第931 號
上  訴  人
即  被  告  乙○○
上列上訴人因家暴傷害案件，不服本院98年度簡字第3927號中華
民國98年6 月17日所為第一審簡易判決（聲請簡易判決處刑案號
：98年度偵字第8274號），提起上訴，本院管轄之第二審合議庭
判決如下：
    主      文
上訴駁回。
    事實及理由
一、按被告以外之人於審判外之陳述，雖不符前4 條之規定，而
    經當事人於審判程序同意作為證據，法院審酌該言詞陳述或
    書面陳述作成時之情況，認為適當者，亦得為證據，刑事訴
    訟法第159 條之5 定有明文；故當事人如放棄對原供述人之
    反對詰問權，於審判程序表示同意該等傳聞證據可作為證據
    ，除法院認該傳聞證據欠缺適當性外，自可承認其證據能力
    。經查，關於本案屬於審判外陳述之傳聞證據，公訴人、被
    告乙○○於審判程序均同意作為證據，且經本院審酌該證據
    作成情況均無不適當之情形，是依上開規定，認得作為本案
    證據。
二、本案經審理結果，認第一審簡易判決之事實認定及證據取捨
    均無不當，應予維持，茲引用附件第一審刑事簡易判決書（
    含聲請簡易判決處刑書）關於事實、證據及理由之記載。
三、被告以伊當日並未動手打告訴人甲○○，告訴人所受傷害係
    2 日前遭客運撞傷等情為由，具狀提起上訴。經查：
  (一)被告當日確有毆打告訴人腿部成傷等情，業經告訴人於警、
    偵訊時證述：當天因為離婚財產分配問題，我與被告在家中
    客廳發生口角，被告就徒手打我左腳等語明確（見偵卷第7
    、22頁），核與證人即被告之女廖淑惠警、偵訊證述：案發
    當時我正在客廳看電視，一開始被告是與告訴人發生口角，
    後來就出手打告訴人，造成告訴人腳部受傷等語（見偵卷第
    10、24頁），及被告之子廖富男於警詢時所證：案發當時我
    人是在房間內，但有聽到被告與告訴人的爭吵聲，後來又聽
    到毆打的喊叫聲，並聽到被告說「你再來啊，你再來啊，我
    打你越慘」（台語）等語（見偵卷第9 頁反面）均相符，並
    有載明告訴人受有左下肢瘀腫傷害之台北市立聯合醫院和平
    院區民國98年2 月19日受理家庭暴力事件驗傷診斷書1 份在
    卷可憑（見偵卷第11頁），堪信為真實。
  (二)被告雖辯稱告訴人所受傷害係遭客運撞傷云云，並提出與告
    訴人間對話之錄音帶以為證。然經本院當庭勘驗上述錄音帶
    ，被告（下簡稱男）與告訴人（下簡稱女）對話內容如下：
    （均為台語）
    女：動不動就被你詛咒。
    男：沒有一樣沒有的啊。……真的就是真的，這種事就只有
        你會發生，別人都不會。被客運撞到，也說是別人打你
        。
    女：你沒有打我？
    男：我何時打你？
    女：人在作天在看，有打沒打，人在作天在看。
    男：你有…… (結巴)。
    女：你會受到詛咒，我跟你講。
    男：你有無被客運撞到？
    女：我沒有，我沒有被客運撞到，對天發誓，不是客運，我
        沒有被客運(撞到)。
    男：要不然是什麼東西？
    女：你聽我回來跟你講？
    男：對啊！我是聽你講的。
    女：聽你在說，我沒有被客運撞到。
    男：好，你慢慢說，說你是被大卡車撞到。
    女：你又沒有親眼看到，你又沒有親眼看到，……。
    男：我沒有親眼看到……。
    女：……說我被車撞到，你又沒有看到，你就只會說是聽我
        講的。
    男：你回來跟我講的就夠了，就已經很多了。
    女：你有無……。
    男：很多了，你回來時，我聽你說被客運撞到，就知道很多
        了，很多了。你為什麼說我打你？。
    女：你沒有打我？
    男：我什麼時候打你？那時我在撿菜，你那時在前面。
    女：……。
    男：偽造，你這樣是偽造。
    女：偽造，有醫生證明，偽造？……。
    男：你到底有無跟別人說你被客運撞到？說來聽一下，有吧
        ！為什麼沒有，是什麼車，是大客車？
    女：我說我客運撞到？
    男：你說你因此去包紮。
    女：我說我被客運撞到？你聽誰講客運？我何時說客運？我
        何不跟你說飛機？
    男：飛機也好。反正你是被什麼撞到，是幸好沒被撞死，對
        吧？
    女：客運撞到？
    男：要不然你是被什麼撞到？要不然是被飛機撞到？
    女：也有被車撞到啦，也有被巴士撞到等等……。
    男：都有，就好了。都有，你就不要坐飛機、車子。
    女：說不要坐飛機、車子，你沒有揍我？
    男：我那天去撿菜，我哪有揍你？
    女：哼！哼！……走來給我揍下去、踹一下。
    男：話是你說的，我怎麼會沒有把你揍死、揍爛、踹爛。
    女：揍給我死……。
    ，有本院98年8 月31日勘驗筆錄1 份可按（見本院卷第34、
    35頁），而由上開勘驗結果可知，告訴人即使是在與被告私
    下對話間，亦自始堅稱其所受傷勢係遭被告毆打造成，而非
    遭撞傷所致；另關於上情，證人廖淑惠於偵查中證稱復證稱
    ：未曾聽聞告訴人案發前有遭車輛撞傷之事等語（見偵卷第
    24頁），足見被告上開辯解僅屬畏罪卸責之詞，要無足採。
  (三)從而，被告以無犯罪事實為由而提起本件上訴為無理由，應
    予駁回。
四、應依刑事訴訟法第455 條之1 第3 項、第368 條、第373 條
    ，判決如主文。
本案經檢察官彭聖斐到庭執行職務。
中    華    民    國    98    年    9     月    30    日
                  刑事第十庭  審判長法  官  彭全曄
                                    法  官  陳正昇
                                    法  官  洪珮婷
以上正本證明與原本無異。
不得上訴。
                                    書記官  陳永訓
中    華    民    國    98    年    9     月    30    日
附錄本判決論罪之法條：
中華民國刑法第277 條第1 項
傷害人之身體或健康者，處3 年以下有期徒刑、拘役或1,000 元
以下罰金。


司法院資訊處製作；財團法人民間司法改革基金會備份。
